臺灣士林地方法院交通事件裁定　　　　93年度交聲字第1571號
原處分機關　臺北市交通事件裁決所
異 議人 即
受 處分 人　甲○○
上列受處分人因違反道路交通管理處罰條例案件，對於臺北市交
通事件裁決所93年10月8 日所為之處分（原處分案號：北市裁3
字第裁22-HA0000000號），聲明異議，本院裁定如下：
    主  文
異議駁回。
    理  由
一、按汽車駕駛人，行車速度超過規定之最高時速者，處新臺幣
    （下同）1,200元以上2,400元以下罰鍰，並記違規點數1點
    ，道路交通管理處罰條例第40條第1項、第63條第1項第1款
    分別定有明文。
二、原處分意旨略以：異議人即受處分人甲○○於民國93年7 月
    21日上午10時2 分許，駕駛DR-8802 號自小客車，行經速限
    70公里之台63線004K+500M （南下）時，以時速82公里之速
    度超速行駛，經臺中縣警察局交通警察隊依測速照相取證後
    逕行舉發，再經原處分機關依上開道路交通管理處罰條例第
    40條第1 項之規定裁處罰鍰1,700 元，並依同條例第63 條
    第1 項第1 款（原處分漏載第1 款）之規定記違規點數1 點
    。聲明異議意旨略謂：異議人於上開時、地，雖有行經此路
    段，惟並未有超速之事實，依台中縣警察局所指「測速照片
    2 張相隔為0.5 秒，實測行駛距離為11公尺」，換算結果時
    速應為時速79.2公里，非測得之時速82公里；又異議人所有
    前開車輛之車身總長為4.42公尺，以此以推，該照片二車相
    距之距離亦無11公尺之遠；該測速照相儀器是否準確、是否
    定期檢驗，採證之依據尚令人質疑云云，從而聲明異議，請
    求撤銷原處分。
三、查本件異議人甲○○於前揭時、地，駕駛車牌號碼DR-8802
    號自小客車，行經速限70公里之路段，以時速82公里之速度
    違規超速行駛之事實，有感應線圈測速照相之採證照片2 幀
    及臺中縣警察局舉發違反道路交通管理事件通知單在卷可稽
    ，是異議人駕車超速違規之事實明確。至異議人雖辯稱其無
    超速，並質疑測速照片所顯示之數據。惟查，據舉發單位即
    台中縣警察局查覆：「違規地點係屬感應線圈測速照相，其
    拍攝原理係以車輛通過各車道地面線圈時計算而得，不致受
    其他車輛影響；如速度未超過設定速度，則儀器不會感應拍
    照，本案係依二張採證照片後輪所在位置為基準，實測行駛
    距離約11公尺，另依採證相片數據列顯示，二張相片間隔
    0.5 秒，以此推算DR-8802 號自小客車行駛速度已達儀器感
    應速度之時速82公里」，有臺中縣警察局93年9 月13日中縣
    警交字第0930014905號函在卷可稽，本件既經感應線圈測速
    照相測得時速82公里，且依實測距離（以2 張採證照片後輪
    所在位置為基準）及二張相片間隔時間0.5 秒計算查驗結果
    ，仍與出感應線圈測速照相測得時速相符，是採證之依據核
    可採信。至於異議意旨辯稱其車身總長4.42公尺，以此判斷
    採證距離應未達11公尺之遠云云，純屬異議人徒憑肉眼判斷
    之距離，再者，台中縣警察局實測二車後輪之距離為「約11
    公尺」，亦非「正11公尺」，因此，異議人以此質疑計算結
    果，亦有所偏頗，況且，縱使依11公尺之距離計算0.5 秒之
    時間間隔，計算結果時速為79.2公里，仍然超過限速之70公
    里時速，異議人上開所辯，委不足採。原處分機關援引道路
    交通管理處罰條例第40條第1 項規定裁處1,700 元，並依同
    條例第63條第1 項第1 款（原處分漏載第1 款）規定記違規
    點數1 點，洵無不當。異議人猶執前詞否認違規，異議為無
    理由，應予駁回。
據上論斷，應依道路交通案件處理辦法第19條，裁定如主文。
中　　華　　民　　國　　94　　年　　2 　　月　　18　　日
                    交通法庭法  官  王梅英
以上正本證明與原本無異。
如不服本裁定應於送達後5日內向本院提出抗告狀。
                            書記官  林翰章
中　　華　　民　　國　　94　　年　　2 　　月　　18　　日
